【裁判字號】    98,簡上,299
【裁判日期】    981231
【裁判案由】    妨害名譽
【裁判全文】
臺灣臺南地方法院刑事判決             98年度簡上字第299號
上  訴  人  臺灣臺南地方法院檢察署檢察官
被      告  甲○○
選任辯護人  江信賢律師
            蔡麗珠律師
            曾靖雯律師
上列上訴人因被告妨害名譽案件，不服本院98年度簡字第2058號
、中華民國98年9月7日第一審判決（聲請案號：98年度調偵字第
804號），提起上訴，本院管轄之第二審合議庭判決如下：
    主  文
上訴駁回。
    事實及理由
一、本件引用第一審判決書所記載之事實（除原審所引用之聲請
    簡易判決處刑書附表編號2、3之時間欄所載98年3月7日「上
    午」應更正為「晚上」外）、證據及理由（如附件）。
二、本案經本院審理結果，認第一審以被告甲○○意圖散布於眾
    ，散布文字而指摘足以毀損他人名譽之事，並審酌被告無任
    何前科紀錄，以及考量其智識程度、犯罪動機、手段、所生
    危害及犯後坦承犯行之態度等一切情狀，依刑事訴訟法第
    449條第1項前段、第3項、第454條第2項，刑法第310條第2
    項、第41條第1項前段，刑法施行法第1條之1 等規定，論處
    被告拘役30日，並諭知易科罰金之折算標準，其認事、用法
    均無不當，量刑亦稱妥適，應予維持。
三、告訴人請求檢察官上訴意旨雖指告訴人有對網路及手機來電
    產生焦慮、身心俱疲之情形。再被告於台南市北區調解委員
    會調解時，誣指告訴人與其有財務糾紛，犯案動機誠屬可議
    。又被告迄無道歉言行，亦無和解誠意等情，認原審量刑顯
    然過輕等語。惟查並無相關之鑑定足認告訴人是否確因被告
    之行為而導致對網路及手機來電產生焦慮、身心俱疲之情形
    。再者，告訴人於本院審理時亦供稱被告有主動問她生活上
    有沒有費用，也會給她一點東西，但金額都不高。則尚難逕
    認被告有「誣指」告訴人與其有財務糾紛之情形。又被告於
    本院調解委員調解時，表示願意賠償告訴人新台幣7 萬元，
    有卷附調解案件進行單可稽。且被告已張貼道歉啟事於噗浪
    網，亦有電腦畫面列印資料1 紙可憑。告訴人於本院亦供稱
    被告張貼道歉啟事一節係經她要求才去做的。綜此，尚難認
    被告迄無道歉言行及和解誠意。檢察官上訴請求量處較重之
    刑，為無理由，應予駁回。
據上論斷，應依刑事訴訟法第455條之1第1項、第3項、第368 條
、第373條，判決如主文。
本案經檢察官乙○○到庭執行職務
中    華    民    國    98    年    12    月    31    日
                刑事第三庭    審判長法  官   鄭文祺
                                    法  官   陳振謙
                                    法  官   劉秀君
以上正本證明與原本無異。
本件不得上訴。
                                    書記官   張宜柔
中    華    民    國    98    年    12    月    31    日
附錄論罪科刑法條：
中華民國刑法第310條
（誹謗罪）
意圖散布於眾，而指摘或傳述足以毀損他人名譽之事者，為誹謗
罪，處 1 年以下有期徒刑、拘役或 5 百元以下罰金。
散布文字、圖畫犯前項之罪者，處 2 年以下有期徒刑、拘役或 1
千元以下罰金。
對於所誹謗之事，能證明其為真實者，不罰。但涉於私德而與公
共利益無關者，不在此限。

司法院資訊處製作；財團法人民間司法改革基金會備份。
